---
title: "Notas para el uso de Git"
format:
  html:
    embed-resources: true
editor: visual
editor_options: 
  chunk_output_type: console
---

## 1. Git initial setup

### 1.1 User name and email

::: panel-tabset
## Git Bash

``` bash
git config --global user.name "<nombre usuario>"
git config --global user.email "<email usuario asociado a github>"
```

## R

``` r
usethis::use_git_config(user.name = "<nombre usuario>",
                        user.email = "<email usuario asociado a github>")
```
:::

Se utiliza un `"<nombre usuario>"` para dejar registro del usuario o persona que realiza acciones en Git. Este nombre puede ser inventado y no necesariamente ser el mismo que se utiliza en la cuenta de GitHub.

Si se trabaja desde diferentes lugares se puede agregar esta información al nombre de usuario, por ejemplo, `sebavr-home`, `seba-ocuc` o `seba_ws`.

*(agregar que es posible hacer privado el email principal y utilizar otro que provee github, el cual habría que definirlo aquí)*

### 1.2 Git text editor

::: panel-tabset
## Windows

``` bash
# Notepad++
git config --global core.editor "'c:/program files/Notepad++/notepad++.exe' -multiInst -notabbar -nosession -noPlugin"
```

``` bash
# Notepad
git config --global core.editor "c:/Windows/System32/notepad.exe"
```

## Linux

``` bash
#gedit    
git config --global core.editor "gedit --wait --new-window"
```
:::

### 1.3 Revisar propiedades globales

``` bash
git config --global --list
```

## 2. Credentials setup via HTTPS

### 2.1 Create Personal Access Token (PAT)

```{r}
#| eval: false

usethis::create_github_token()
```

### 2.2 Store credentials

```{r}
#| eval: false
gitcreds::gitcreds_get()
gitcreds::gitcreds_set()

usethis::gh_token_help()
usethis::git_sitrep()
gh::gh_whoami()
gh::gh_token()

credentials::set_github_pat()


gitcreds::gitcreds_set()
```

### 2.3 Check credentials

## References

<https://swcarpentry.github.io/git-novice/02-setup.html>

<file:///C:/Program%20Files/Git/mingw64/share/doc/git-doc/gittutorial.html>

<https://support.posit.co/hc/en-us/articles/200532317-Writing-R-Package-Documentation>

<https://noaa-edab.github.io/presentations/20191009_createRPackages_Beet.html#26><https://r-pkgs.org/preface.html#colophon>
